臺灣臺中地方法院民事裁定
110年度家聲抗字第66號
抗  告  人  張淑晶  


                      （現於法務部○○○○○○○○○執行中）                    
相  對  人  張振盛  


上列抗告人因與相對人間聲請暫時處分事件，對於中華民國110
年7月26日本院110年度家暫字第74號第一審裁定提起抗告，本院
第二審合議庭裁定如下：
    主  文
一、抗告駁回。
二、抗告程序費用由抗告人負擔。
    理  由
壹、本事件經本院審酌全案卷證，認原審裁定之結果，經核於法
    要無不合，應予維持，並引用原審裁定記載之事實及理由。
貳、抗告意旨略以：
一、相對人先前同意兩造母親遷入軍人公墓，但現在威脅抗告人
    要新臺幣（下同）100萬元才同意母親遷葬。新北市板橋區
    民治街住宅係兩造父母所購買，僅係借名登記在相對人名下
    ，抗告人亦已提起訴訟要求相對人將系爭房屋返還予父母。
    抗告人只是希望在官司終結前能夠保全系爭房屋及屋內之物
    品，因為不忍高齡96歲之父親連自己的家都回不去。
二、「借名登記」訴訟尚在進行，相對人卻無預警更換系爭房屋
    之門鎖，且不願告知抗告人及父親電子鎖密碼，扣留抗告人
    及父母所有物品，連抗告人要求找貨車去載走抗告人及父母
    之物品亦遭相對人拒絕。
三、相對人對兩造父親未盡扶養義務，兩造父親之扶養費長期均
    由抗告人墊付，父親已96歲，目前身心狀況不佳，也沒有求
    生意志。抗告人只係希望在本案給付扶養費事件終結前，父
    親可以返家居住，抗告人就可以不用再繼續代墊扶養費，也
    可以救父親一命等語。
參、本院之判斷：
一、按法院就已受理之家事非訟事件，除法律別有規定外，於本
    案裁定確定前，認有必要時，得依聲請或依職權命為適當之
    暫時處分。但關係人得處分之事項，非依其聲請，不得為之
    。關係人為前項聲請時，應表明本案請求、應受暫時處分之
    事項及其事由，並就得處分之事項釋明暫時處分之事由，家
    事事件法第85條第1項、第2項定有明文。次按暫時處分，非
    有立即核發，不足以確保本案聲請之急迫情形者，不得核發
    ；暫時處分之內容，應具體、明確、可執行且以可達成本案
    聲請之目的者為限，並不得悖離本案聲請或逾越必要之範圍
    ，家事非訟事件暫時處分類型及方法辦法第4條、第5條亦有
    明文。衡諸暫時處分之立法本旨，係為因應本案裁定確定前
    之緊急狀況，避免本案請求不能或延滯實現所生之危害，是
    確保本案聲請之急迫性及必要性即為暫時處分之事由，應由
    聲請暫時處分之人，於聲請時即提出相當證據以釋明，至其
    餘與本案相關部分，仍得於暫時處分裁定後於本案中再為提
    出及聲請調查。
二、經查，本件抗告人所提起之本案請求，為本院110年度家親
    聲字第285號請求返還代墊扶養費事件，然本件暫時處分之
    聲請，抗告人係就系爭房屋聲請禁止相對人予以處分，並保
    存屋內物品及告知抗告人門鎖密碼等，顯屬抗告人與相對人
    就系爭房屋所有權、使用權歸屬之紛爭，與本案110年度家
    親聲字第285號請求返還代墊扶養費事件之目的乃屬二事，
    從而抗告人提起本件暫時處分，已悖離本案聲請，並逾越必
    要之範圍。是原審駁回抗告人暫時處分之聲請，經核於法尚
    無違誤或不當之處。抗告人徒執前詞，提起抗告，指摘原審
    裁定有所違誤或不當，為無理由，應予駁回。
肆、據上論結，本件抗告為無理由，依家事事件法第97條，非訟
    事件法第21條第2項、第46條，民事訴訟法第495條之1第1項
    、第449條第1項、第95條、第78條，裁定如主文。
中　　華　　民　　國　　110 　年　　11　　月　　30　　日
                  家事法庭  審判長法  官  陳忠榮 
　　　　　　　　　　　　　　　　　法  官  郭書豪 
　　　　　　　　　　　　　　　　　法  官  陳佩怡 
以上正本係照原本作成。
如提起再抗告者，應於裁定送達後10日內，僅得以「適用法規顯
有錯誤」為理由，向本院提出再抗告狀（須按他造人數附具繕本
），並需委任律師或具律師資格之關係人為代理人。
中　　華　　民　　國　　110 　年　　11　　月　　30　　日
                                  書記官  陳盟佳